臺灣士林地方法院刑事判決　　　　　　　　　　　　　九十三年度易字第七七七號
　　公　訴　人　臺灣士林地方法院檢察署檢察官
　　被　　　告　甲○○
右列被告因違反毒品危害防制條例案件，經檢察官聲請簡易判決處刑（九十三年度毒
偵字第一００五號），本院士林簡易庭認不得逕行簡易程序（九十三年度士簡字第一
二三六號），移由本院依通常程序進行，經被告就本案被訴事實為有罪之陳述，本院
合議庭裁定改由受命法官獨任依簡式審判程序審理，本院判決如左：
    主  文
甲○○連續施用第二級毒品，累犯，處有期徒刑陸月，如易科罰金，以參佰元折算壹
日。扣案之安非他命壹包（淨重零點肆肆公克，取零點零陸公克鑑驗，驗餘淨重零點
參捌公克）及吸食器參支均沒收銷燬之；另分裝袋拾參只沒收之。
    事  實
一、甲○○曾於民國（下同）八十一年間因違反麻醉藥品管理條例案件，經本院以八
    十一年度易字一三三四號判決判處有期徒刑六月，並於八十二年五月二十五日服
    刑期滿執行完畢，後又因違反麻醉藥品管理條例案件，經本院以八十一年度訴字
    第一○一四號判決處有期徒刑五年七月，甲○○不服提起上訴，經臺灣高等法院
    於八十二年八月四日，以該院八十二年上訴字第二五八九號判決駁回上訴確定，
    於八十四年三月二十八日假釋出監，並於八十七年十月十日假釋期滿未經撤銷假
    釋，以已執行論（以上於本件均不構成累犯）。甲○○又於八十八年間因施用毒
    品案件，經本院以八十八年毒聲字第二○九八號裁定將其送往勒戒處所觀察、勒
    戒後，因無繼續施用毒品之傾向，經臺灣士林地方法院檢察署檢察官於八十八年
    十月二十九日，以該署八十八年度毒偵字第七三五號為不起訴處分確定。復於八
    十九年間又因施用毒品案件，經本院以八十九年毒聲字第一五五一號裁定將其送
    往勒戒處所觀察、勒戒後，因認有繼續施用毒品傾向，再由本院以八十九年毒聲
    字第一六六二號裁定令其入戒治處所施以強制戒治一年，嗣因無繼續戒治之必要
    ，經本院以九十年度毒聲字第一四八號裁定停止戒治，所餘戒治期間付保護管束
    ，保護管束期間未經撤銷，於九十年八月二十七日強制戒治期滿。而此二犯施用
    毒品部分經臺灣士林地方法院檢察署檢察官以該署八十九年度毒偵字第一八四三
    號聲請簡易判決處刑，經本院內湖簡易庭以八十九年度湖簡字第四七七號判決處
    有期徒刑四月確定，於九十一年二月三日入監服刑，並於同年六月二日服刑期滿
    執行完畢（於本件構成累犯）。甲○○又於九十一年二月三日入監服刑前及同年
    六月二日服刑期滿後又連續多次施用毒品，經本院以九十一年度毒聲字第六一三
    號裁定令其入戒治處所施以強制戒治一年，嗣因無繼續戒治之必要，經本院以九
    十二年度毒聲字第四一三號裁定停止戒治，所餘戒治期間付保護管束，保護管束
    期間因於臺灣士林地方法院檢察署觀護人室採尿送驗結果呈甲基安非他命陽性反
    應，屬違反保護管束應遵守事項情節重大，由本院以九十二年度毒聲字第七三一
    號裁定撤銷停止戒治，令入戒治處所施以強制戒治，嗣因甲○○逃亡無蹤，經發
    佈通緝致無法繼續執行強制戒治。而此三犯施用毒品案件，經臺灣士林地方法院
    檢察署檢察官以該署九十一年度毒偵字第二五六號提起公訴，經本院以九十一年
    度簡字第一二００號判處有期徒刑六月確定，於九十三年五月十二日入監服刑，
    並於同年十一月十一日服刑期滿執行完畢（於本件不構成累犯）。詎甲○○仍不
    知悔改，明知安非他命為毒品危害防制條例第二條第二項第二款所規定之第二級
    毒品，竟基於施用第二級毒品安非他命之概括犯意，自上開強制戒治期滿（即九
    十年八月二十七日）後五年內之九十三年一月底某日起，至九十三年五月十一日
    某時止，以每日吸食一次之頻率，在臺北市○○區○○路二十三號五０五室租屋
    處，以安非他命置於玻璃球內加熱燒烤吸食之方式，連續施用第二級毒品安非他
    命，經警於九十三年五月十二日上午六時許，因甲○○未到案執行遭通緝後，於
    前開租屋處前逮捕甲○○，並經其同意員警搜索其身體及處所後，在前開租屋處
    內，扣得其所有第二級毒品安非他命一包、吸食器三支及分裝袋十三只（起訴書
    誤載為三十只）後，始悉上情。
二、案經臺北縣政府警察局汐止分局報請臺灣士林地方法院檢察署檢察官聲請簡易判
    決處刑。
    理  由
一、右揭事實，業據被告甲○○於本院審理時坦白承認，且被告為臺北縣政府警察局
    汐止分局員警查獲後所採集之尿液，經送請台灣檢驗科技股份有限公司以酵素免
    疫分析法初步檢驗、氣相層析質譜儀確認檢驗之檢驗結果，均呈安非他命類陽性
    反應，有該分局尿液檢體編號對照表及前開公司出具之濫用藥物尿液檢驗報告各
    一紙附卷可稽，另扣案之安非他命一包經送內政部警政署刑事警察局以呈色試驗
    法、氣相層析質譜分析法及核磁共振分析法之鑑驗結果，檢出有第二級毒品甲基
    安非他命成分，有該局九十三年七月二十七日刑鑑字第０九三０一三六０四六號
    鑑驗通知書一紙在卷足參，並有執行搜索時所攝之照片七幀在卷可證，是被告前
    開自白，核與事實相符。被告於八十八年間因施用毒品案件，經本院以八十八年
    毒聲字第二○九八號裁定將其送往勒戒處所觀察、勒戒後，因無繼續施用毒品之
    傾向，經臺灣士林地方法院檢察署檢察官於八十八年十月二十九日，以該署八十
    八年度毒偵字第七三五號為不起訴處分確定。復於八十九年間因施用毒品案件，
    經本院以八十九年毒聲字第一五五一號裁定將其送往勒戒處所觀察、勒戒後，因
    認有繼續施用毒品傾向，再由本院以八十九年毒聲字第一六六二號裁定令其入戒
    治處所施以強制戒治一年，嗣因無繼續戒治之必要，經本院以九十年度毒聲字第
    一四八號裁定停止戒治，所餘戒治期間付保護管束，保護管束期間未經撤銷，並
    於九十年八月二十七日強制戒治期滿，有該不起訴處分書及臺灣高等法院被告全
    國前案紀錄表等在卷可查，故本件事證明確，被告於強制戒治期滿執行完畢後五
    年內在犯本件施用毒品之犯行，堪以認定。
二、按安非他命為毒品危害防制條例第二條第二項第二款所規定之第二級毒品，核被
    告施用安非他命之行為，係犯毒品危害防制條例第十條第二項之施用第二級毒品
    罪；其施用前後持有第二級毒品安非他命之低度行為，應為其施用之高度行為所
    吸收，不另論罪。被告多次施用安非他命之犯行，係時間緊接，手法相同，所犯
    係構成要件相同之罪，顯係基於概括之犯意反覆為之，為連續犯，應依刑法第五
    十六條規定以一罪論，並加重其刑。又被告有如事實欄所載之犯罪科刑及執行情
    形，有臺灣高等法院被告全國前案紀錄表在卷可按，其於受有期徒刑之執行完畢
    後，五年內再犯本件有期徒刑以上之罪，為累犯，應依法加重其刑，並遞加重之
    。爰審酌被告前已因施用毒品令入勒戒處所觀察、勒戒二次，亦曾入戒治處所執
    行強制戒治二次，猶不能斷絕毒癮而一再施用，顯見其自制力薄弱，惟其施用毒
    品僅屬自殘行為，對於他人之法益尚無直接之侵害，及其犯後坦承犯行，態度尚
    稱良好等一切情狀，認公訴人求處有期徒刑六月尚稱妥適，爰量處如主文所示之
    刑，並諭知易科罰金折算標準。扣案之安非他命一包（驗餘總淨重零點三八公克
    ），係屬第二級毒品，而另扣案之玻璃瓶吸食器三支其外觀由吸管一小截及玻璃
    球組成，已分別喪失其原有功用，且被告亦供承為施用第二級毒品安非他命所用
    ，屬專供施用第二級毒品之器具，爰依毒品危害防制條例第十八條第一項前段之
    規定，均沒收銷燬之。另分裝袋十三只係被告供方便攜帶毒品所用，且為被告所
    有，業據被告供明在卷，爰依刑法第三十八條第一項第二款之規定宣告沒收。
據上論斷，應依刑事訴訟法第四百五十二條、第二百七十三條之一第一項、第二百九
十九條第一項前段，毒品危害防制條例第十條第二項、第十八條第一項前段，刑法第
十一條、第五十六條、第四十七條、第四十一條第一項前段、第三十八條第一項第二
款，罰金罰鍰提高標準條例第二條，判決如主文。
本案經檢察官王碧霞到庭執行職務
中　　　華　　　民　　　國　　九十三　　年　　十一　　月　　　十九　　　日
                                  臺灣士林地方法院刑事第二庭
　　                                  法  官  莊  明  達
右正本證明與原本無異。
如不服本判決，應於判決送達後十日內，向本院提出上訴狀。
                                      書記官  陳  玉  瓊
中　　　華　　　民　　　國　　九十三　　年　　 十一 　　月　　二十二　　日
附錄本案論罪科刑法條全文：
毒品危害防制條例第十條
  施用第一級毒品者，處六月以上五年以下有期徒刑。
  施用第二級毒品者，處三年以下有期徒刑。
